臺灣彰化地方法院刑事判決　　　　　　　　　　　　　　九十三年度易字第四五號
　　公　訴　人　臺灣彰化地方法院檢察署檢察官
　　被　　　告　甲○○
右列被告因違反毒品危害防制條例案件，經檢察官提起公訴（九十二年度毒偵字第二
九七八號），本院判決如左：
    主  文
甲○○施用第二級毒品，累犯，處有期徒刑捌月。
    事  實
一、甲○○前於民國八十九年間，因施用第二級毒品，經本院於同年四月二十日以八
    十九年度毒聲字第一九八二號裁定送觀察、勒戒後，認無繼續施用毒品之傾向，
    由臺灣彰化地方法院檢察署檢察官於同年五月十二日，以八十九年度毒偵字第二
    一九一號為不起訴處分確定；同年九月間，又因施用毒品，經本院以八十九年度
    毒聲字第四六七九號裁定送觀察、勒戒後，認有繼續施用毒品之傾向，再經本院
    以八十九年度毒聲字第六０四０號送強制戒治（已於九十一年一月二日戒治期滿
    ），並由臺灣彰化地方法院檢察署檢察官以八十九年度毒偵字第四五五五號提起
公訴，九十年三月三十日經本院以九十年度易字第一八四號判處有期徒刑四月確
    定，入監服刑後，並於九十二年六月一日執行完畢。詎其仍不知悔改，復基於施
    用第二級毒品安非他命之犯意，又於九十二年九月二十六日上午某時，在彰化縣
    社頭鄉友人住處，以將安非他命置於錫箔紙上，下方以火燒烤，使產生煙霧後吸
    食之方式，施用第二級毒品安非他命一次。嗣於同日十八時許，因係列管毒品人
    口，未依期接受調驗，經警持許可書強制採尿送驗後，呈安非他命類陽性反應，
    始查悉上情。
二、案經彰化縣警察局田中分局報請臺灣彰化地方法院檢察署檢察官偵查起訴。
    理  由
一、訊據被告甲○○，固不否認伊有施用安非他命乙次之情，惟於本院準備程序中先
    則辯稱伊因罹患精神分裂症，不知曾吸食安非他命，翌日經其母告知才知云云，
    嗣於本院審理時又辯稱當日伊曾服用安眠藥，於睡夢中，不知為何會去施用安非
    他命云云。經查，被告於九十二年九月二十六日十八時許，因係列管毒品人口，
    未依期接受調驗，經警持臺灣彰化地方法院檢察署檢察官核發之許可書強制採尿
    送驗，嗣發現被告尿液呈安非他命類陽性反應等情，有臺灣彰化地方法院檢察署
    檢察官強制到場許可書、列管毒品人口尿液檢體採集送驗紀錄表及詮昕科技股份
    有限公司九十二年十月七日出具之濫用藥物尿液檢驗報告等附卷可稽，而被告於
    九十二年九月二十六日採尿當時之警詢中亦坦承其於當日上午曾於朋友處施用安
    非他命一次，同年十一月十九日復於第二次警詢筆錄中供承伊於採尿當天上午曾
    於社頭鄉朋友住處施用第二級毒品安非他命等語。次按，姑不論被告於本院準備
    程序中與審理時之辯詞前後迥異，以常人而言，服食安眠藥後，殊難想像於睡夢
    中，何能為施用毒品之行為，再被告辯稱其患有慢性精神病乙情，固有其提出之
    身心障礙手冊可考，惟本院經委請行政院衛生署草屯療養院對被告實施精神鑑定
    ，認被告所罹患之慢性精神症狀，係因安非他命濫用所引致，且被告之認知功能
    無明顯障礙，整起犯行是在其自由意志下有計劃的行為，未與其精神症狀有明顯
    的相關，其於行為時精神狀態未達到耗弱或心神喪失之程度，此有該院出具之精
    神鑑定報告書乙份附卷可據，是被告前開辯詞，顯不足採信，被告於警訊中之供
    述，應為可採，其有施用第二級毒品安非他命之犯行，洵堪認定。又被告前於八
    十九年間，因施用第二級毒品，經本院於同年四月二十日以八十九年度毒聲字第
    一九八二號裁定送觀察、勒戒後，認無繼續施用毒品之傾向，由臺灣彰化地方法
    院檢察署檢察官於同年五月十二日，以八十九年度毒偵字第二一九一號為不起訴
    處分確定；同年九月間，又因施用毒品，經本院以八十九年度毒聲字第四六七九
    號裁定送觀察、勒戒後，認有繼續施用毒品之傾向，再經本院以八十九年度毒聲
    字第六０四０號送強制戒治（已於九十一年一月二日戒治期滿），並由臺灣彰化
    地方法院檢察署檢察官以八十九年度毒偵字第四五五五號提起公訴，九十年三月
    三十日經本院以九十年度易字第一八四號判處有期徒刑四月確定，並已入監執行
    完畢等情，有前揭刑事判決書、臺灣高等法院被告全國前案紀錄表及臺灣彰化地
    方法院檢察署刑案資料查註紀錄表等在卷可佐，被告於前案施用毒品經強制戒治
    期滿釋放後，五年內再犯毒品危害防制條例第十條之罪，其事證明確，自應依法
    論科。
二、按毒品危害防制條例於九十二年六月六日經立法院修正通過後，已於同年七月九
    日經總統公布，並自公布後六個月即九十三年一月九日開始施行（參同條例第三
    十六條）。而依修正後該條例第三十五條第一項第三款之規定，對於九十三年一
    月九日修正施行前繫屬、而於修正施行後審理中之施用毒品案件，應由法院依修
    正後之規定處理之，且修正前之刑罰規定並無較有利於被告之情形，亦無援引同
    條第二項從輕原則之餘地。此乃針對本次毒品危害防制條例修正施行前後法律施
    用之特別規定，自應優先於刑法第二條第一項有關新舊法比較之一般規定而予適
    用。查本件被告因施用第二級毒品安非他命，經檢察官起訴後，於九十三年一月
    八日繫屬本院，核其所為，係犯修正後毒品危害防制條例第十條第二項之施用第
    二級毒品罪。被告於施用前持有第二級毒品安非他命之低度行為，應為其施用之
    高度行為吸收，不另論罪。又被告前於九十年三月三十日，因施用毒品案件，經
    本院以九十年度易字第一八四號判處有期徒刑四月確定，入監服刑後，於九十二
    年六月一日執行完畢，此有臺灣高等法院被告全國前案紀錄表及臺灣彰化地方法
    院檢察署刑案資料查註紀錄表等在卷可憑，其受此有期徒刑執行完畢後，五年以
    內再犯有期徒刑以上之罪，應依累犯規定加重其刑。爰審酌被告前有多次施用毒
    品之前科，顯缺乏斷絕毒癮之決心，有接受相當期間監禁教化之必要及其施用毒
    品之期間、次數暨犯後不知悔改，猶飾詞否認犯行等一切情狀，量處如主文所示
    之刑，以示懲處。
據上論斷，應依刑事訴訟法第二百九十九條第一項前段，毒品危害防制條例第十條第
二項，刑法第十一條前段、第四十七條，判決如主文。
本案經檢察官賴志盛到庭執行職務。
中　　　華　　　民　　　國　　　九十三　　　年　　六　　月　　　三十　　日
                                臺灣彰化地方法院刑事第二庭
                                    審判長法      官
                                          法　　　官
                                          法　　　官
右正本證明與原本無異。
如不服本判決，應於判決送達後十日內，向本院提出上訴狀( 須附繕本 )。
                                      法院書記官  詹國立
中　　　華　　　民　　　國　　　九十三　　　年　　六　　月　　　三十　　日
